【裁判字號】    92,抗,71
【裁判日期】    920429
【裁判案由】    聲請再審
【裁判全文】
臺灣高等法院臺南分院刑事裁定          九十二年度抗字第七一號  Ａ
      抗  告  人
      即聲請人    甲  ○  ○
      被      告  丙  ○  ○
      被      告  乙  ○  ○
右抗告人因被告等偽造文書等案件，對於臺灣臺南地方法院中華民國九十二年三月五
日第一審裁定（九十二年度聲再字第三號），提起抗告，本院裁定如左：
      主      文
抗告駁回。
      理      由
一、抗告意旨略以：聲請人前以被告丙○○犯貪污治罪條例第五條第一項第二款、第
    三款及刑法第二百十一條偽造公文書及第二百十三條公務員登載不實罪；被告乙
    ○○犯刑法第二百十三條公務員登載不實及同法第二百十一條偽造公文書罪，先
    後向臺灣臺南地方法院檢察署檢察官提出告訴，嗣經檢察官為不起訴處分後，提
    起再議復經臺灣高等法院臺南分院檢察署檢察長駁回再議而確定，再向台灣台南
    地方法院聲請交付審判，其聲請亦經駁回確定，惟該裁定因重要證據漏未審酌，
    為此依刑事訴訟法第四百二十二條、第四百二十三條、第四百二十四條之規定聲
    請再審，經台灣台南地方法院裁定駁回再審之聲請，依法提出抗告等語。
二、再審者，乃再審權人，對於確定之判決，以認定事實不當為理由，請求原審之法
    院重新審判，撤銷或變更原判決之救濟方法。因為刑事判決一經確定，依一事不
    再理之原則，本不許撤銷或變更原判決，使國家刑罰權處於不確定之狀態，但是
    確定判決如果真有錯誤，又不許變動之，將造成冤不得伸，罪不能罰的不當狀態
    ，所以法律規定有一定原因時，可以再審，重行審判，加以救濟。再審是對於已
    確定之判決，聲明不服之方法，判決也就是對被告是否成立刑罰權之決定，除此
    之外之法院決定，均屬裁定。
三、按聲請再審應以再審書狀敘述理由，附具原判決之繕本及證據提出於管轄法院為
    之；次按有罪、無罪、免訴或不受理之「判決」確定後，有刑事訴訟法第四百二
    十二條各款情形之一者，始得為受判決人之不利益，聲請再審，刑事訴訟法第四
    百二十九條、第四百二十二條分別定有明文。是聲請再審之對象以判決為限，不
    包括裁定。
四、經查，本件抗告人於原審提出再審之聲請，未附具原判決之繕本及證據，已不符
    合法定必備程式，且聲請再審之對象為台灣台南地方法院九一年聲判字第四十四
    號駁回交付審判之裁定，該裁定僅是法院對檢察官所為確定之不起訴處分之審查
    制度，法院之裁定並非對被告實體上是否有罪的決定，並無對被告刑罰權是否存
    在之確認，只是審查檢察官之不起訴處分是否合法，是該駁回聲請人交付審判之
    裁定，既非法院確定被告之刑罰權是否成立，並非判決，依上開再審僅得就「確
    定判決」聲請之規定，聲請人對上開「裁定」聲請再審，顯然不合法律之規定，
    原審法院依刑事訴訟法第四百三十三條、第四百三十四條規定裁定駁回抗告人再
    審之聲請，並無違誤。抗告人仍執陳詞指摘原審判決不當，並無理由，依法應予
    駁回。
五、據上論斷，應依刑事訴訟法第四百十一條、第四百十二條，裁定如主文。
中    華    民    國      九十二      年      四      月      二十九    日
                                  臺灣高等法院臺南分院刑事第七庭
                                      審判長法官  蔡    崇    義
                                            法官  董    武    全
                                            法官  宋    明    中
右正本證明與原本無異。
如不服本裁定應於送達後五日內向本院提出抗告狀。
                                      法院書記官  李    育    儒
中    華    民    國      九十二      年      五      月        二      日


司法院資訊處製作；財團法人民間司法改革基金會備份。
